【裁判字號】    97,簡上,904
【裁判日期】    970925
【裁判案由】    著作權法
【裁判全文】
臺灣板橋地方法院刑事判決             97年度簡上字第904號
上  訴  人
即  被  告  甲○○
上列上訴人因違反著作權法案件，不服本院中華民國97年5 月13
日第一審簡易判決（97年度簡字第3742號，聲請簡易判決處刑案
號：97年度偵字第6611號），提起上訴，本院管轄第二審之合議
庭裁定依簡式審判程序審理，並判決如下：
    主      文
上訴駁回。
    事實及理由
一、本案被告甲○○所犯係死刑、無期徒刑、最輕本刑為3 年以
    上有期徒刑或高等法院管轄第一審案件以外之罪，其於審理
    時就被訴事實為有罪之陳述，本院即依刑事訴訟法第455 條
    之1 第3 項準用同法第364 條及同法第273 條之1 第1 項之
    規定，經本院告知簡式審判程序之旨，並聽取檢察官及被告
    之意見後，裁定本案進行簡式審判程序，合先敘明。
二、本案經本院審理結果，認第一審判決以被告所為係犯著作權
    法第91條第1 項之擅自以重製之方法侵害他人著作權財產罪
    及同法第92條之擅自以公開傳輸之方法而侵害他人著作財產
    權罪，並依刑法第55條想像競合犯之規定，從一重之擅自以
    公開傳輸之方法而侵害他人著作財產權罪處斷，依刑事訴訟
    法第449 條第1 項前段、第3 項、第454 條第2 項，著作權
    法第91條第1 項、第92條，刑法第11條前段、第55條、第41
    條第1 項前段之規定，並審酌被告不尊重他人智慧之結晶，
    擅自侵害他人智慧財產權，致告訴人財產受損，亦嚴重影響
    國家之國際視聽及形象，兼衡其犯罪之動機、目的、手段等
    一切情狀，量處有期徒刑6 月，並諭知易科罰金之折算標準
    ，其認事用法及量刑均屬妥適，應予維持，並引用第一審簡
    易判決書記載之事實、理由及證據（詳如附件）。
三、被告上訴表示：伊於警詢時即坦承犯行，且伊將電影張貼於
    網路上供人傳輸或下載，亦未獲得任何不法利益，並於97年
    1 月27日為警通知到案時，即將網路上所張貼之電影下載區
    全數刪除，請求從輕量刑並宣告緩刑等語。惟按關於刑之量
    定，係實體法上賦予法院得為自由裁量之事項，倘其未有逾
    越法律所規定之範圍，或濫用其權限，即不得任意指摘為違
    法，被告雖就原審法院適法範圍裁量權之行使為爭執，惟原
    審量定刑期，已審酌被告各種犯罪情狀，並無失出，且被告
    迄今未能與告訴人達成和解，賠償告訴人所受損害，是被告
    稱原審量刑過重，請求從輕量刑並宣告緩刑等語，為無理由
    ，應予駁回。
據上論斷，應依刑事訴訟法第455 條之1 第1 項、第3 項、第36
4 條、第273 條之1 第1 項、第368 條、第373 條，判決如主文
。
本案經檢察官郭季青到庭執行職務。
中    華    民    國    97    年    9     月    25    日
                  刑事第十七庭  審判長法  官  許必奇
                                      法  官  陳明偉
                                      法  官  鄧雅心
以上正本證明與原本無異。
本判決不得上訴。
                                      書記官  王小芬
中    華    民    國    97    年    9     月    25    日
附件：


司法院資訊處製作；財團法人民間司法改革基金會備份。
